【裁判字號】    89,易,1225
【裁判日期】    900525
【裁判案由】    贓物
【裁判全文】
台灣新竹地方法院刑事判決                八十九年度易字第一二二五號
    公  訴  人  臺灣新竹地方法院檢察署檢察官
    被      告  己○○
右列被告因贓物案件，經檢察官提起公訴（八十九年度偵字第五一七四號），本院判
決如左：
    主  文
己○○教唆搬運贓物，處有期徒刑陸月，如易科罰金，以參佰元折算壹日。
    事  實
一、己○○明知原車號為Ｒ三－六七一二號自用小貨車（經不知名之人士改懸掛ＣＮ
    －八七五六號車牌，該車牌為郭坤化所有，於八十九年五月二十日，在新竹縣竹
    北市○○路六十一號之五前失竊），為來路不明之贓車（該車原係立而美有限公
    司所有，於八十九年五月十五日在新竹縣寶山鄉○○村○○路八號前失竊），竟
    於民國八十七年五月二十七日，經由不詳年籍綽號「李保國」告知該車停放之地
    點，而加以收受持有。因該車陷於農田中，己○○為順利取得該車之持有，即以
    每人一千元之代價，教唆乙○○、丁○○及戊○○（已審結）於八十九年五月二
    十七日下午，前往苗栗縣頭份鎮興隆里六鄰三十五號前，為其搬運陷於農田中之
    上開自用小貨車，搬運期間己○○並將該自用小貨車原懸掛之ＣＮ－八七五六號
    車牌二面拆除丟棄於樹林中，並換裝其自不詳人士、地點收受之Ｒ三－六六九八
    號二面（該車牌為甲○○所有，於八十九年五月二十六日，在新竹市○○○路二
    一四號前失竊）。嗣於同日下午六時許，為警當場發現己○○及乙○○、丁○○
    、戊○○正搬運上開自用小貨車，並於樹林中尋回己○○所丟棄之ＣＮ－八七五
    六號車牌二面，因而循線查獲上情。
二、案經苗栗縣警察局頭份分局報請台灣苗栗地方法院檢察署檢察官呈請台灣高等法
    院檢察署檢察長令轉臺灣新竹地方法院檢察署檢察官偵查起訴。
    理  由
一、被告己○○固坦承於上開時、地與乙○○、戊○○、丁○○共同搬運Ｒ三－六七
    一二號自用小貨車時為警查獲，惟矢口否認上開來路不明之贓車及他人失竊之車
    牌為其所有及有贓物之認識，辯稱，係乙○○、丁○○及戊○○三人前來找其幫
    忙搬運自用小貨車，其不知該車為來路不明之贓車，係乙○○等三人誣陷伊云云
    。經查：
（一）原車號為Ｒ三－六七一二號之自用小貨車係立而美有限公司所有，於八十九年
      五月十五日在新竹縣寶山相雙溪村雙林路八號前失竊之贓車等情，業據立而美
      有限公司職員丙○○於警訊指訴綦詳。而ＣＮ－八七五六號車牌，為郭坤化所
      有，於八十九年五月二十日，在新竹縣竹北市○○路六十一號之五前失竊；Ｒ
      三－六六九八號車牌為甲○○所有，於八十九年五月二十六日，在新竹市○○○路二一四號前失竊，亦各經甲○○及郭坤化之大嫂庚○○於警訊中證述屬實
      ，並有查詢車輛認可資料三紙在卷可稽。
（二）被告於檢察官八十九年六月二十一日訊問時當庭自白是其找乙○○、戊○○及
      丁○○三人幫忙推車等語，有該次訊問筆錄在卷可參。核與共同被告乙○○、
      戊○○及丁○○於警偵訊及本院審理、調查中供稱，係己○○以一千元之代價
      教唆三人搬運上開贓車相符。而另被告乙○○等人與被告一同在上開時地搬運
      贓車，其等之間應無怨隙，否則其等豈有相互幫忙搬運車輛之理，故應無挾怨
      誣陷被告之虞，且另被告乙○○三人供稱係己○○請求其等搬運上開贓車等語
      ，對其自身之刑責並無利益，亦不至以此供詞誣陷被告以求卸責，故其等之供
      詞，應可採信。被告翻異前詞辯稱，係乙○○等人請其幫忙推車云云，顯為事
      後卸責之詞，不足採信。
（三）再按車輛依照監理系統之管理，每部車均有監理單位核發之專屬車牌，不得任
      意懸掛其他非專屬之車牌。查被告戊○○於警訊（戊○○八十九年五月二十七
      日警訊筆錄）及檢察官訊問（參八十九年五月二十六日檢察官訊問筆錄）時均
      供稱其親見被告己○○將該車原懸掛之ＣＮ－八七五六號車牌卸下丟棄於樹林
      中，其並將所見告知離開尋覓繩索甫回來之乙○○及丁○○等語。顯見被告己○○知悉該車為來路不明之贓車，始需更換車牌，並將原懸掛之車牌棄置樹林
      中以掩人耳目。此外，復有贓證物品認領保管收據三紙附卷可稽，本件事証明
      確，被告犯行洵堪認定。
二、按被告己○○自不詳年籍之人處收受上開贓車及車牌，其所為係犯刑法第三百四
    十九條第一項之收受贓物罪；又上開贓車係被告己○○自不詳年籍人士處知悉上
    開贓車停放之地點，因而教唆被告乙○○、丁○○及戊○○三人前往搬運上開贓
    車，教唆他人犯罪，係同法第二十九條第一項之教唆犯，應同法第二十九條第二
    項之規定，依其所教唆之第三百四十九條第二項搬運贓物罪處罰之。被告教唆另
    被告乙○○等三人搬運贓物之部分檢察官雖未起訴，但此部分與前開起訴之收受
    贓物部分有裁判上一罪之牽連犯關係，依據起訴不可分原則，應為起訴效力所及
    ，本院自得加以審究，合先敘明。被告所為之收受贓車及失竊車牌之時間雖無法
    確認，但上開贓物均在八十九年五月間失竊，並在同年月之二十七日遭查獲，被
    告收受上開贓物之時間應該在贓物失竊後查獲前，亦即均在八十九年五月間，故
    其時間緊接，犯罪構成要件相同，顯係出於概括之犯意為之，應依連續犯之規定
    論以一罪，並依法加重其刑。又被告為收受贓物而教唆他人為其搬運贓物，所犯
    收受贓物罪與教唆搬運贓物罪間，有方法結果之牽連關係，為牽連犯，應從一重
    教唆搬運贓物最處斷。爰審酌被告犯罪之動機、目的、手段，犯罪時所受之刺激
    及其品性、生活狀況、智識程度、犯罪所生之損害，及犯罪後否認犯行，態度不
    佳等一切情狀，判決如主文所示之刑，查被告犯罪後，刑法第四十一條業於九十
    年一月四日修正，其第一條前段為「犯最重本刑為五年以下有期徒刑以下之刑之
    罪，而受六月以下有期徒刑或拘役之宣告，因身體、教育、職業、家庭之關係或
    其他正當事由，執行顯有困難者，得以一元以上三元以下折算一日，易科罰金。
    」並於同年月十日公佈施行，於同年月十二日生效，比較新舊法之規定，以變更
    後之新法對被告有利，依刑法第二條第一項前段之規定，自應適用裁判時之新法
    ，而併諭知易科罰金之折算標準。
三、另被告認係被告乙○○三人對其不利之供詞均出於誣陷，請求再傳喚三人對質，
    然查被告於八十九年五月二十八日及同年六月二十一日檢察官訊問時，均與另被
    告乙○○三人對質，而另被告乙○○等三人所為之供詞均為一致，且於八十九年
    六月二十一日檢察官訊問時被告與另被告乙○○均到庭，被告亦坦認係其找被告
    乙○○等三人前往搬運贓車。故雙方供詞均甚明確，並無再傳喚另被告乙○○等
    三人與被告對質之必要，並此敘明。
四、據上論斷，應依刑事訴訟法第二百九十九條第一項前段，刑法第二條第一項前段
    、第二十九條第二項、第三百四十九條第一項、第二項、第五十六條、第五十五
    條、第四十一條第一項，罰金罰鍰提高標準條例第一條前段、第二條，判決如主
    文。
本案經檢察官吳金棟到庭執行職務
中      華      民      國    九十      年      五      月    二十五    日
  台灣新竹地方法院刑事第二庭
                                    法  官    黃  珮  禎
右正本證明與原本無異。
如不服本判決，應於判決送達後十日內向本院提出上訴狀( 應附繕本 )，上訴於
臺灣高等法院。
                                    書記官   汪  淑  菁
中      華      民      國    九十      年      五      月    二十五    日
附錄法條：
中華民國刑法第三百四十九條
收受贓物者，處三年以下有期徒刑、拘役或五百元以下罰金。
搬運、寄藏、故買贓物或為擔保者，處五年以下有期徒刑、拘役或科或併
科一千元以下罰金。


司法院資訊處製作；財團法人民間司法改革基金會備份。
